AHMED SOMIA

TECHNICIEIN SUPÉRIEUR EN MAINTENANCE MECATRONIQUE

PROFIL

Autonome et enthousiaste, ma première expérience m'a permis de renforcer mes acquis et d'appréhender les différents outils et techniques de machine spéciale. En quête de nouveaux challenges, je souhaite rejoindre une organisation à laquelle je pourrais apporter mon dynamisme et mon goût de challenge.

CONTACT

Tel. +21652199571 Rue rajeh ibrahim akouda Sousse, 4022 ahmedsomia93@gmail.com

COMPÉTENCES

- Motivation personnelle
- Travail d'équipe
- Communication
- Capacité d'adaptation

LANGUES

Anglais

Français

EXPÉRIENCES PROFESSIONNELLES

Technicien supérieur en mécatronique

XPERT-MECA I 05/2020- Aujourd'hui

Assemblage et câblage des armoires de contrôle et puissance Construction et assemblage des structures des machines spéciales installation et câblage des composants électriques et pneumatiques

Diagnostic des pannes et mise en service aprés vente

Stagiaire

Lepidor | 05/2019 - 10/2019

Projet fin de formation

FORMATION

Centre sectoriel de formation en soudure, outillage et plasturgie - Sousse

Brevet technicien supérieur en maintenance mécatronique (2017-2019)

Lycée 2 Mars 1934 - Sousse (2011-2012)

Baccalauréat en science de l'informatique